【裁判字號】    95,交抗,579
【裁判日期】    950724
【裁判案由】    違反道路交通管理處罰條例
【裁判全文】
臺灣高等法院交通事件裁定             95年度交抗字第579號
抗  告  人
即受處分人  甲○○
上列抗告人即受處分人因違反道路交通管理處罰條例案件，不服
臺灣桃園地方法院，中華民國95年6 月22日所為裁定（95年度交
聲字第49號），提起抗告，本院裁定如下：
    主  文
抗告駁回。
    理  由
一、按汽車行駛於道路上，其汽車駕駛人未繫安全帶者，處駕駛
    人新臺幣1,500 元罰鍰，道路交通管理處罰條例第31條第1
    項定有明文。
二、抗告人即受處分人甲○○於民國（下同）93年4 月8 日18時
    51分許，駕駛車牌號碼HS-2186 號自小客車，行經臺北市○
    ○路與敦化南路口，未依規定方式繫用安全帶，經臺北市政
    府警察局大安分局警員攔停，予以製單舉發。原處分機關臺
    北市交通事件裁決所乃依道路交通管理處罰條例第31條第1
    項之規定，裁處罰鍰新臺幣1,500元。
三、受處分人以：其係行經臺北市○○路○段圓環停止線，距住
    處不到100 公尺處，因住處車庫門之遙控器掉在車內腳踏板
    上，以手摸不著，遂鬆開安全帶，員警執意開單告發為由，
    向原審法院聲明異議。
四、原裁定以：受處分人有駕駛車輛行駛於道路上而未繫安全帶
    之情事，業據證人即舉發員警蔡育偉於原審95年3 月10日訊
    問時到庭結證無訛，核與受處分人坦承未繫安全帶之情相符
    。查證人與受處分人素不相識，且係依法執行交通勤務之公
    務員，衡情當無甘冒偽證罪之處罰，以設詞誣陷誣之理。爰
    將受處分人之異議駁回。經核並無違誤，應予維持。
五、抗告人提起抗告意旨以：交通事件屬刑事案件，攸關當事人
    之權益甚鉅，學生可任意在網路上搜尋取得裁定內容而公開
    討論。原審未經抗告人到場，遽採舉發警員之片面證詞，剝
    奪抗告人之反詰問權，顯有重大違背法令情事云云。經查，
    原審法院於為本件裁定前，認有調查事實之必要，依刑事訴
    訟法第222條第2項之規定，訊問證人即舉發警員蔡育偉，原
    無庸依刑事訴訟法第163 條等相關規定令抗告人詢問證人；
    且依卷附送達證書之記載，抗告人早於95年2月9日即收受原
    審法院將於95年3 月10日（星期五）上午11時調查之傳票，
    抗告人於95年3月3日，檢附僅記載「宜於門診持續追蹤治療
    」之診斷證明書，具狀向原審法院陳報「為行動暫時不便，
    特請病假乙次。星期三下午、星期五上午及下午為非工作時
    段，建請指定本人無工作時段出庭」（原審卷第25頁至第28
    頁），亦未可認係正當理由而未到庭。抗告意旨指摘原裁定
    剝奪其反詰問權，為無理由，應予駁回。
據上論斷，應依道路交通管理處罰條例第89條，道路交通案件處
理辦法第26條，刑事訴訟法第412 條，裁定如主文。
中    華    民    國    95    年    7     月    24    日
                  交通法庭審判長法  官  吳昭瑩
                                法  官  王梅英
                                法  官  王麗莉
以上正本證明與原本無異。
不得再抗告。
                                書記官  洪秋帆
中    華    民    國    95    年    7     月    27    日


司法院資訊處製作；財團法人民間司法改革基金會備份。
